福建金門地方法院刑事判決　　　　　　　 96年度易緝字第2號
公　訴　人　福建金門地方法院檢察署檢察官
被　　　告　甲○○
　　　　　　　　　　號2樓之1.
上列被告因違反毒品危害防制條例案件，經檢察官提起公訴（94
年度毒偵字第4號），因被告於準備程序中就犯罪事實為有罪陳
述，經本院裁定依簡式審判程序審理，判決如下：
    主      文
甲○○連續施用第一級毒品，處有期徒刑捌月，減為有期徒刑肆
月，如易科罰金，以參佰元即新臺幣玖佰元折算壹日；又連續施
用第二級毒品，處有期徒刑參月，減為有期徒刑壹月又拾伍日，
如易科罰金，以參佰元即新臺幣玖佰元折算壹日。應執行有期徒
刑伍月，如易科罰金，以參佰元即新臺幣玖佰元折算壹日。
    事實及理由
一、查被告甲○○所犯係死刑、無期徒刑或最輕本刑為三年以上
    有期徒刑以外之罪，亦非屬高等法院管轄第一審之案件，其
    於準備程序中就被訴事實為有罪之陳述，經本院告知簡式審
    判程序之旨，並聽取檢察官、被告之意見後，本院依刑事訴
    訟法第273條之1第1項規定裁定改依簡式審判程序審理，合
    先敘明。
二、本案犯罪事實及證據均引用檢察官起訴書之記載如附件。
三、查被告行為後，刑法部分條文業經修正公布，並均於95年7
    月1日施行。按行為後法律有變更者，適用行為時之法律，
    但行為後之法律有利於行為人者，適用最有利於行為人之法
    律，現行刑法第2條第1項定有明文。此條規定係規範行為後
    法律變更所生新舊法律比較適用之準據法，是刑法第2條本
    身雖經修正，但刑法第2條既屬適用法律之準據法，本身尚
    無比較新舊法之問題，於新法施行後，應一律適用裁判時之
    現行刑法第2條之規定，為「從舊從輕」之比較，合先敘明
    。次按本次刑法修正之比較新舊法，應就罪刑有關之共犯、
    未遂犯、想像競合犯、牽連犯、連續犯、結合犯，以及累犯
    加重、自首減輕暨其他法定加減原因（如身分加減）與加減
    例等一切情形，綜其全部罪刑之結果而為比較，最高法院95
    年5月23日95年度第8次刑庭會議著有決議可資參照。經查：
（一）連續犯部分：刑法第56條連續犯之規定業經修正刪除，則
      行為人於舊法時可成立連續犯之行為，於新法施行後，原
      則應改為分論併罰。此刪除雖非犯罪構成要件之變更，但
      顯已影響行為人刑罰之法律效果，自屬法律有變更，比較
      新、舊法結果，仍應適用較有利於被告之行為時法律即舊
      法，對其論以連續犯。
（二）易科罰金部分：刑法第41條第1項前段關於易科罰金之規
      定，新法修正為「犯最重本刑為五年以下有期徒刑以下之
      刑之罪，而受六個月以下有期徒刑或拘役之宣告者，得以
      新臺幣一千元、二千元或三千元折算一日，易科罰金」，
      惟依被告行為時之修正前刑法第41條第1項前段：「犯最
      重本刑為五年以下有期徒刑以下之刑之罪，而受六個月以
      下有期徒刑或拘役之宣告，因身體、教育、職業、家庭之
      關係或其他正當事由，執行顯有困難者，得以一元以上三
      元以下折算一日，易科罰金」，及罰金罰鍰提高標準條例
      修正前第2條關於「依刑法第四十一條易科罰金者，均就
      其原定數額提高為一百倍折算一日；法律所定罰金數額未
      依本條例提高倍數，或其處罰法條無罰金刑之規定者，亦
      同」等規定，易科罰金之折算標準最高為銀元三百元，最
      低為銀元一百元，換算為新臺幣後，最高額為新臺幣九百
      元，最低額為新臺幣三百元。比較修正前、後關於易科罰
      金折算標準之刑罰法律，適用修正前之規定即刑法修正前
      第41條第1項前段及罰金罰鍰提高標準條例修正前第2條規
      定，對被告較為有利。
（三）定應執行刑部分：新修正刑法第51條第5款規定宣告多數
      有期徒時，所定之應執行刑最長不得逾30年，相較於修正
      前刑法同條款最長不得逾20年之規定，於本案如適用修正
      前規定應較有利於被告。
（四）綜合上述各條文修正前、後之比較，揆諸前揭最高法院決
      議及修正後刑法第2條第1項規定之「從舊、從輕」原則，
      自應整體適用被告行為時之法律，即修正前刑法關於連續
      犯、易科罰金與有期徒刑定應執行刑等相關規定，予以論
      處。
四、查被告前曾因施用毒品案件，經觀察、勒戒後之五年內，再
    犯本件施用毒品之罪，業已合於92年7月9日修正公布而於93
    年1月9日正式施行之毒品危害防制條例第23條第2項所規定
    之起訴要件，自應依法追訴審判。核被告所為，係犯毒品危
    害防制條例第10條第1項、第2項之施用第一級及第二級毒品
    罪。被告先持有第一級與第二級毒品後進而施用，其持有毒
    品之低度行為，為施用毒品之高度行為所吸收，不另論罪。
    被告先後多次施用第一級、第二級毒品之犯行，時間密接，
    所犯復為構成要件相同之罪，顯皆係基於概括犯意反覆為之
    ，均為連續犯，各應依刑法修正前第56條規定論以一罪並加
    重其刑。被告所犯連續施用第一級與第二級毒品兩罪間，犯
    意各別，施用行為互殊，罪名亦屬有異，自應予以分論併罰
    。爰審酌被告前已有施用毒品之紀錄，仍不知悔改，復繼續
    沾染此等惡習，及其犯罪之動機、目的、手段，與犯後坦承
    犯行、態度良好等一切情狀，分別量處如主文所示之刑。
五、又被告連續於94年1月10日至同月15日間施用第一級與第二
    級毒品之犯行，其犯罪時間均在96年4月24日之前，亦無其
    他不合中華民國96年罪犯減刑條例所定不得減刑之情形，爰
    依該條例之規定分予減刑如主文所示，併諭知易科罰金折算
    標準，並定其應執行之刑，及諭知易科罰金折算標準，以示
    懲儆。
據上論斷，應依刑事訴訟法第273條之1第1項、第299條第1項前
段、第310條之2、第454條第2項，毒品危害防制條例第10條第1
項、第2項，刑法第11條前段、第2條第1項前段、修正前第56條
、修正前第41條第1項前段、修正前第51條第5款，罰金罰鍰提高
標準條例修正前第2條，現行法規所定貨幣單位折算新臺幣條例
第2條，中華民國96年罪犯減刑條例第2第1項第3款、第7條、第9
條，判決如主文。
本案經檢察官席時英到庭執行職務。
中　　華　　民　　國　　96　　年　　 8　 　月　　7　　日
　　　　　　　　　刑事庭  法　官  盧軍傑
上正本證明與原本無異。
如不服本判決，應於收受送達後十日內向本院提出上訴書狀，其
未敘述上訴之理由者，並得於提起上訴後十日內向本院補提理由
書。
中　　華　　民　　國　　96　　年　　8 　　月　　7 　　日
                          書記官  周怡青
附錄本案論罪科刑法條全文：
毒品危害防制條例第10條
施用第一級毒品者，處6月以上5年以下有期徒刑。
施用第二級毒品者，處3年以下有期徒刑。
附件：
